# 请教陈板主：

提问人：windy1978 时间：2010-08-05 15:26:43
我公司下设有 4 个子公司，每年度子公司净利润全部分回，同时本公司也会将净利润全部分给股东，但是母子公司之间有不少内部交易，这样会产生超分配的，这个怎么办？

回答人：chenyiwei
利润分配是一项法人行为，即基于单个法人主体的可分配利润（另有规定者除外，如B股、H股上市公司以境内外准则下的净利润两者孰低作为可分配限额）。因此，股东要求基于单体利润全部分配，本身并不违反相关法律法规的禁止性规定。基于增强公司抗风险能力的角度，可以建议减少现金股利的分配；而且实务上很多企业采用“合并／母公司两者孰低”作为分配的标准，但这都不能说明“合并／母公司两者孰低”作为一项分配标准的强制性。